【裁判字號】    99,易,998
【裁判日期】    991123
【裁判案由】    竊盜
【裁判全文】
臺灣彰化地方法院刑事判決               99年度易字第998號
公  訴  人  臺灣彰化地方法院檢察署檢察官
被      告  陳清華
上列被告因竊盜案件，經檢察官提起公訴（99年度偵字第7611號
），本院依簡式審判程序判決如下：
    主  文
陳清華攜帶兇器毀壞門扇竊盜，未遂，累犯，處有期徒刑陸月，
如易科罰金，以新臺幣壹仟元折算壹日。扣案一字型螺絲起子壹
支沒收。
    事  實
一、陳清華前因搶奪案件，經本院以97年度訴字第3030號判決處
    有期徒刑7 月確定，經送監執行，於民國98年9 月30日縮短
    刑期期滿執行完畢。仍不知警惕，意圖為自己不法之所有，
    於99年8 月11日下午4 時10分許，攜帶其所有客觀上足供兇
    器使用之一字型螺絲起子1 支，至陳墻位於彰化縣埔鹽鄉
    ○○村○○路43號之住處，以上開螺絲起子撬壞上址大門鑲
    嵌之門鎖後，開門入內（侵入住宅部分未據告訴），在屋內
    物色財物並開啟房間內之衣櫃搜尋財物，適陳墻於同日下
    午4 時15分許返回上址，察覺上情而報警處理，陳清華因而
    未能竊取財物得手。嗣警員據報前往現場，當場逮捕陳清華
    ，並扣得上開螺絲起子1 支。
二、案經彰化縣警察局溪湖分局報告臺灣彰化地方法院檢察署檢
    察官偵查起訴。
    理  由
一、被告陳清華所涉為死刑、無期徒刑、最輕本刑為3 年以上有
    期徒刑或高等法院管轄第一審案件以外之罪，並於本院行準
    備程序時就被訴事實為有罪之陳述，本院依刑事訴訟法第27
    3 條之1 第1 項規定，裁定改行簡式審判程序，先予敘明。
二、上揭犯罪事實，業據被告於警詢、偵訊、本院訊問及審理時
    坦承不諱（見警卷、偵卷第15頁、本院卷第30、47、50頁）
    ，核與證人即被害人陳墻於警詢之證述相符（見警卷），
    並有彰化縣警察局溪湖分局扣押筆錄、刑案現場勘察報告各
    1 份、照片3 張在卷可稽（均見警卷），及扣案一字型螺絲
    起子1 支可證，足認被告自白與事實相符。綜上，本案事證
    明確，被告犯行洵堪認定，應依法論科。
三、按刑法第321 條第1 項第3 款之攜帶兇器竊盜罪，係以行為
    人攜帶兇器竊盜為其加重條件，此所謂兇器，其種類並無限
    制，凡客觀上足以對人之生命、身體、安全構成威脅，具有
    危險性之兇器均屬之，且祇須行竊時攜帶此種具有危險性之
    兇器為已足，並不以攜帶之初有行兇之意圖為必要（最高法
    院79年臺上字第5253號判例意旨參照）。次按刑法第321 條
    第1 項第2 款所謂之「門扇」，係指門戶、窗扇等阻隔出入
    之設備而言，鑲在門上之鎖已構成門之一部，自屬「門扇」
    而非「安全設備」。又按預備行為與未遂犯之區別，以已、
    未著手於犯罪之實行為標準，所謂著手，即指犯人對於犯罪
    構成事實開始實行而言，是關於竊盜行為之著手，係以已否
    開始財物之搜尋為要件。查被告所持供竊盜使用之一字型螺
    絲起子1 支係金屬製品，質地堅硬，客觀上足對人之生命、
    身體、安全構成威脅，具有危險性，為刑法第321 條第1 項
    第3 款所稱之兇器無疑；被告以上開螺絲起子所破壞之門鎖
    ，已鑲入門內而構成門扇結構之一部，其所為自屬毀壞門扇
    ；又被告進入被害人屋內搜尋財物，已著手於竊盜行為之實
    行，嗣因遭被害人發覺而未能竊取財物得手，其竊盜犯行尚
    屬未遂，亦堪認定。
四、核被告所為，係犯刑法第321 條第2 項、第1 項第2 款、第
    3 款之攜帶兇器毀壞門扇竊盜未遂罪。被告前因搶奪案件，
    經本院以97年度訴字第3030號判決處有期徒刑7 月確定，經
    送監執行，於98年9 月30日縮短刑期期滿執行完畢，有臺灣
    高等法院被告前案紀錄表可稽，被告於有期徒刑執行完畢後
    5 年內又故意再犯本案之罪，為累犯，應依刑法第47條第1
    項規定，加重其刑。被告雖已著手於上開竊盜犯行，惟尚未
    達於既遂程度，而屬未遂，已如前述，爰依刑法第25條第2
    項規定減輕其刑，並依法先加後減之。爰審酌被告正值壯年
    ，不思以正當方式謀生，僅因貪圖不法利益，即竊取他人物
    品，顯然欠缺法治觀念，所為侵害他人財產法益，且係以攜
    帶兇器、毀壞門扇之方式為之，危害社會治安，行為甚不足
    取，惟其犯後坦承犯行，尚有悔意，暨審酌其犯罪動機、犯
    後態度、智識程度、生活狀況及犯罪所生之損害等一切情狀
    ，量處如主文所示之刑，並諭知易科罰金之折算標準，以示
    懲儆。末查，扣案一字型螺絲起子1 支，係被告所有，供其
    為本案竊盜犯行所用之物，業據被告供述在卷（本院卷第50
    頁），爰依刑法第38條第1 項第2 款規定宣告沒收。
據上論斷，應依刑事訴訟法第273 條之1 第1 項、第299 條第1
項前段，刑法第321 條第2 項、第1 項第3 款、第2 款、第47條
第1 項、第25條第2 項、第41條第1 項前段、第38條第1 項第2
款，判決如主文。
本案經檢察官廖偉志到庭執行職務。
中    華    民    國    99    年    11    月    23    日
                  刑事第一庭  法  官    楊舒嵐
以上正本證明與原本無異。
如不服本判決應於收受判決後10日內向本院提出上訴書狀，並應
敘述具體理由；其未敘述上訴理由者，應於上訴期間屆滿後20日
內向本院補提理由書(均須按他造當事人之人數附繕本)「切勿逕
送上級法院」。
中    華    民    國    99    年    11    月    23    日
                              書記官    陳如玲
附錄論罪科刑法條：
中華民國刑法第321條
（加重竊盜罪）
犯竊盜罪而有左列情形之一者，處 6 月以上、 5 年以下有期徒
刑：
一、於夜間侵入住宅或有人居住之建築物、船艦或隱匿其內而犯
    之者。
二、毀越門扇、牆垣或其他安全設備而犯之者。
三、攜帶兇器而犯之者。
四、結夥三人以上而犯之者。
五、乘火災、水災或其他災害之際而犯之者。
六、在車站或埠頭而犯之者。
前項之未遂犯罰之。

司法院資訊處製作；財團法人民間司法改革基金會備份。
